---
title: "LAB5 - CP1"
author: "bruna barbosa"
output:
  html_document:
    df_print: paged
  pdf_document: default
---

### 1. Imports

```{r message=FALSE, warning=FALSE}
library(tidyverse)
library(here)
library(GGally)
library(broom)
library(plotly)

speed_dating = read_csv(here("data/speed-dating.csv"))

```


### 2. Mulheres x Homens

#### 2.1. Quem gostou mais dos encontros, homens ou mulheres?

```{r message=FALSE, warning=FALSE}
                  
p1 <- speed_dating %>% 
    ggplot() + 
    aes(x = as.character(gender), y = as.integer(like), fill = as.character(gender)) + 
    geom_boxplot()

p1

```

Aparentemente, homens e mulheres gostaram igualmente dos encontros. 
Porem sera que eles deram a mesma importancia para todos os atributos?

### 3. O que chamou mais atencao aos homens?

```{r}
homens <- speed_dating %>% 
          filter(gender == 1) %>% 
          select('attr','sinc', 'intel', 'fun', 'amb', 'shar', 'like')

ggcorr(homens, palette = "RdBu", label = TRUE)
```


### 4. O que chamou mais atencao as mulheres?

```{r}
mulheres <- speed_dating %>% 
          filter(gender == 0) %>% 
          select('attr','sinc', 'intel', 'fun', 'amb', 'shar', 'like')

ggcorr(mulheres, palette = "RdBu", label = TRUE)
```

### 5. Beleza é mais importante para homens ou para mulheres?

#### 5.1. Modelo Linear

Podemos afimar que tanto homens e mulheres dao importancia a aparencia.
Isso é evidenciado no nosso modelo linear?

```{r}
modelo_masculino = lm(like ~ attr, 
               data = homens)

tidy(modelo_masculino)

```

```{r}
modelo_feminino = lm(like ~ attr, 
               data = mulheres)

tidy(modelo_feminino)

```

Comparacao entre os modelos:

```{r}
glance(modelo_masculino)

glance(modelo_feminino)
```

Sim, no modelo acima vemos que diversao e beleza sao importantes tanto para homens quanto para mulheres.
No entanto levando em consideracao o parametro r.square (variancia dos residuos), o modelo feminino
explica um pouco melhor o comportamento das mulheres.

### 5. Modelo Alternativo

Os modelos a seguir explicam melhor o comportanto das pessoas.

Esse modelo exclui ambicao pois tanto homens, quanto mulheres nao se importam se a pessoa
tem ambicao.

```{r}
modelo_multi_var_masculino = lm(like ~ attr + fun + shar + sinc + intel, 
               data = homens)

tidy(modelo_multi_var_masculino)

```


```{r}
modelo_multi_var_feminino = lm(like ~ attr + fun + shar + sinc + intel, 
               data = mulheres)

tidy(modelo_multi_var_feminino)

```


```{r}
glance(modelo_multi_var_masculino)

glance(modelo_multi_var_feminino)
```


Baseado no R quadrado, é possivel ver que o modelo acrescentado de diversao, sinceridade, interesses e inteligencia descreve melhor o 
comportamento tanto de homens, como o de mulheres.
