---
title: "LAB5 - CP2"
author: "bruna barbosa"
output:
  html_document:
    df_print: paged
  pdf_document: default
---

### 1. Imports

```{r message=FALSE, warning=FALSE}
library(tidyverse)
library(here)
library(GGally)
library(broom)
library(plotly)
library(dplyr)
library(caret)

speed_dating = read_csv(here("data/speed-dating2.csv"))

speed_dating <- speed_dating %>%
     mutate(dec=replace(dec, dec=='yes', 1))

speed_dating <- speed_dating %>%
     mutate(dec=replace(dec, dec=='no', 0))

speed_dating$dec <- 
    as.numeric(speed_dating$dec)
```

### 2. Dentre os fatores que você acha que podem ter efeito no match, quais fatores têm efeito significativo na chance de p1 decidir se encontrar novamente com p2? E como é esse efeito (positivo/negativo)?

Usaremos a função glm() para criar o modelo para a regressão logistica

Os fatores que mais influenciam na chance de p1 decidir se encontrar com p2 sao aparencia fisica (attr) e 
quao divertido a pessoa é (fun).

A variavel dec possui dois valores:
0: p1 decidir nao se encontrar com p2 novamente
1: p1 decidir se encontrar com p2 novamente

```{r message=FALSE, warning=FALSE}
logit1 <- glm(dec ~ attr + fun, data = speed_dating, family = "binomial")
summary(logit1)
```

#### 2.1. Odds ratio
Os coeficientes de attr e fun são positivos e significantes estatisticamente. O log de odds ratio é mais dificil de interpretar, por isso o expoente é utilizado.

```{r message=FALSE, warning=FALSE}
exp(coef(logit1))
```

Neste caso vemos que se a beleza de uma pessoa é acrescida de 1 unidade, sua probabilidade de ter um segundo encontro aumento em 1.74 ou 1.74%. E a diversao aumenta em 1 unidade, sua probabilidade de ter um segundo encontro é 1.34 vezes maior. 
  Como essa é uma regressao logistica com multiplas variaveis, a mudança em uma variavel em 1 unidade considera que as outras variaveis sao constantes. Por exemplo, quando o valor de attr é acrescido em 1 unidade, o valor de fun é considerado como constante.
  
### 3. Que fatores nos dados têm mais efeito na chance de um participante querer se encontrar novamente com outro?

```{r message=FALSE, warning=FALSE}
logit2 <- glm(dec ~ attr + fun + intel + sinc + amb + shar + like, data = speed_dating, family = "binomial")
summary(logit2)
```
  Levando em consideraçao a variavel like, o quanto uma pessoa gostou de outra é o fator mais importante para decidir se vai a um segundo encontro. Se o like é acrescido em 1 unidade, a pessoas tem 0.66 vezes mais chances em dizer sim para um segundo encontro. Em segundo lugar vem a beleza, neste segundo modelo podemos ver que beleza apenas nao é o fator mais importante para marcar um segundo encontro.













